【裁判字號】    92,訴,1545
【裁判日期】    920711
【裁判案由】    強盜
【裁判全文】
臺灣高雄地方法院刑事判決              九十二年度訴字第一五四五號
    公  訴  人  臺灣高雄地方法院檢察署檢察官
    被      告  丙○○
    指定辯護人 本院公設辯護人 甲○○
右列被告因強盜案件，經檢察官提起公訴 (九十二年度偵字第九五三三號），本院判
決如左：
    主  文
丙○○意圖為自己不法之所有，攜帶兇器，以強暴至使不能抗拒，而取他人之物，累
犯，處有期徒刑肆年。
扣案之鋸刀壹把、口罩貳個及白色手套壹付均沒收。
    事  實
一、丙○○前於民國（下同）八十六年間因觸犯違反麻醉藥品管理條例案件，經本院
    八十六年度易字第四九六四號判決判處有期徒刑三月確定，於八十七年四月二十
    七日送監執行，同年七月十八日執行完畢；又於九十年間因犯商標法之罪名，經
    台灣台北地方法院九十年度易字第一一六二號判決於九十年十月二十五日判處有
    期徒刑六月確定，送監執行甫於九十一年三月二十九日執行完畢，猶不知悔改。
    緣丙○○因失業無錢花用又居無定所，意萌意圖為自己不法所有犯意，於九十二
    年五月一日二十三時三十分許，在高雄市○○區○○路一六七號之「統一便利超
    商」店，先購買口罩二個、手套一付等犯罪工具備用，即在該超商店外守候。
    迄至翌日（五月二日）凌晨零時二十分許，丙○○見無人出入該超商店，遂戴上
    前揭所購買之口罩二個遮住臉龐使人無法指認，戴上所買之白色手套避免留存指
    紋跡証，並攜帶其所有足可供兇器使用之鋸刀乙把，衝入該超商店內，以強暴之
    方式對店內看守之店員廬泰璋大聲喝令「要搶劫」，並出示上開預藏之鋸刀，致
    使丁○○不能抗拒而打開店內之收銀機，丙○○即自收銀機，強盜取走收銀機內
    之新台幣（下同）三百餘元，得手後即逃離現場。丙○○先搭車至台南欲投靠友
    人未晤，只得再搭車回到高雄市，丙○○頓覺悔悟，乃在同日（五月二日）清晨
    四時五十五分許，再持前開鋸刀至高雄市○○區○○路四一八號之「全家便利超
    商」店內，向店員乙○○拜託報警，並要求乙○○拿一百元給伊佯充為強盜所得
    財物，丙○○並停留在店內等候警員到場。嗣經乙○○報警由陽明派出所派巡邏
    之警員楊宏明、黃國鐘馳往現場，丙○○即棄械向警員自首，至於犯罪未被發覺
    前供出前開強盜「統一超商」店財物之犯行，經警當場查扣丙○○所供強盜所用
    之鋸刀乙把，口罩二個、手套一付，及起出強盜所得花用賸餘一百九十元，偵悉
    上情。
二、案經高雄市政府警察局三民第二分局移送台灣高雄地方法院檢察署檢察官偵查起
    訴。
    理  由
一、訊據被告丙○○對右開強盜事實自白不諱，核與証人．廬泰璋、乙○○於警訊指
    認供述情節相合，復有扣案之鋸刀乙把、口罩二個、手套一付可佐；而上開扣
    案物品，均係被告持用強盜所用之工具，亦據被告供明在卷，核與該被搶之統一
    超商及全家超商店中之監視錄影帶畫面顯示被告臉覆口罩、手戴手套，並持用鋸
    刀威逼統一超商店之丁○○致不能抗拒而強盜取財之情形核符；復有贓物認領保
    管收據附卷可稽，事証已臻明確。而查本件查復之經過，乃被告在上開陽明路四
    一八號「全家超商」店時，拜託店員報警，並索討一百元佯充強盜所得，經店員
    報案遭搶劫，被告同時停留在店中長達三分鐘餘等候警員到來，被告並棄械由警
    員逮捕，以上查獲情事，除據被告供明核與証人乙○○警訊所供相符，及有警員
    楊宏明、黃國鐘職務上製作之報告書乙件附卷可佐外，並經檢察官指派檢察事務
    官勘驗扣案之現場監視影帶製作之勘驗筆錄及翻拍影帶之照片附卷可按。被告顯
    然係在犯罪未被發覺前，向警察機關自首並表示接受裁判之真意，同可肯認。綜
    上，被告之犯行洵堪認定。
二、查被告丙○○持用強盜所用之鋸刀長約四十至五十公分，且係金屬刀具，客觀上
    顯可供兇器之用。核被告丙○○所為，係犯刑法第三百三十條第一項、第三百二
    十一條第一項第三款、第三百二十八條第一項之攜帶兇器以強暴脅迫方法致使不
    能抗拒而取他人之物之加重強盜罪。被告對本件搶盜罪於犯罪未被發覺前自首而
    受裁判，應依刑法第六十二條前段減輕其刑。再被告有犯如事實欄揭載之違反麻
    醉藥品管理條例罪及商標法之罪，分經法院判處有期徒刑確定，並均經送監執行
    ，最近一次甫於九十一年三月二十九日有期徒刑執行完畢，以上據被告供明，並
    有被告之全國刑案資料查註紀錄表在卷足參，被告於受有期徒刑執行完畢五年內
    再犯本罪，應依累犯規定就有期徒刑之本刑加重其刑（但法定刑無期徒刑部分依
    法不得加重），並依法先加重後減輕之。爰審酌被告之品行經歷（有犯罪紀錄素
    行非端），其因染毒上身，家人不欲理睬，被告即自暴自棄而觸法之犯罪動機，
    利用深夜持械強盜超商之犯罪手段，足以嚴重影響社會治安，惟念在被告行行搶
    次數僅止一次，又無傷人，所劫財物亦無多及被告自首犯行，深知悔悟，犯後態
    度良好等一切情狀，爰酌情量處如主文所示之刑，以資儆誡。
三、至扣案之鋸刀乙把乃被告拾獲無主物並據為己有，此經被告供明在卷；另口罩二
    個，手套一付均係被告買來防免犯行遭人指認識破之用，均經被告供述甚詳，核
    均係供本件犯罪所用之物，均依刑法第三十八條第一項第二款規定宣告沒收之。
據上論斷，應依刑事訴訟法第二百九十九條第一項前段、刑法第三百三十條第一項、
第三百二十八條第一項、第三百二十一條第一項第一款、第四十七條、第六十二條前
段、第六十五條第一項、第七十一條第一項、第三十八第一項第二款，判決如主文。
本案經檢察官井天博到庭執行職務。
中    華    民    國    九十二    年       七       月        十一      日
                                  臺灣高雄地方法院刑事第五庭
                                      法  官  朱  盈  吉
右正本證明與原本無異。
如不服本判決，應於判決送達後十日內，向本院提出上訴狀。
                                      書記官  吳  金  霞
中    華    民    國    九十二    年       七       月        十八      日


司法院資訊處製作；財團法人民間司法改革基金會備份。
